最　高　行　政　法　院　裁　定　　　　　　　　　九十一年度裁字第一四一七號
　　抗　告　人　甲○○
右抗告人因與相對人屏東縣政府間離牧補償金事件，抗告人不服中華民國九十年九月
二十八日高雄高等行政法院九十年度訴字第一六一三號裁定，提起抗告，本院裁定如
左︰
　　主  文
抗告駁回。
抗告訴訟費用由抗告人負擔。
　　理  由
一、按人民因中央或地方機關對其依法申請之案件，於法令未規定期間時，自機關受
    理申請之日起為二個月內應作為而不作為，認為其權利或法律上利益受損害者，
    ，亦得經訴願程序請求救濟，訴願法第二條定有明文。而該訴願之提起，自機關
    違反作為義務之消極行為達二個月之次日起，應於三十日內提起之，此觀訴願法
    第十四條第一項規定甚明。若逾越三十日之不變期間而提起訴願，自為法所不許
    。次按抗告法院認抗告為不合法或無理由者，應為駁回抗告之裁定，行政訴訟法
    第二百七十二條準用民事訴訟法第四百九十二條第一項亦定明文。
二、本件抗告意旨略謂：依訴願法第十四條第一項規定提起訴願，以行政處分達到或
    公告期滿次日起算三十日，但如行政機關未於法定期間內作成行政處分，則無送
    達可言，訴願期間無從起算，即無訴願法第十四條第一項規定之適用。又依同法
    第二條立法理由，行政機關違反作為義務，應賦予人民救濟途徑，不得以人民未
    行使訴願，即免除行政機關作為義務。抗告人於民國八十六年三月十七日，向相
    對人申請容許為非都市土地作特定農業區農牧用地使用，至九十年一月二十日提
    起訴願，自無訴願逾訴願期間，原審裁定駁回上訴人之抗告，於法有違云云。經
    查，抗告人於八十六年三月十七日就座落於萬丹鄉○○段四五四地號，即門牌號
    碼屏東縣萬丹鄉○○段○○路七八七號之養豬及附屬之廢水處理等農牧設施，向
    相對人申請容許為非都市土地作特定農業區農牧用地使用，相對人於八十七年四
    月四日以（八七）屏府農畜字第三四七九九號函同意使用在案，惟抗告人仍認上
    開同意函未合法送達，並以相對人未於法定期間內依其申請作成授益行政處分，
    而於九十年二月十九日提起訴願，經行政院農業委員會以訴願逾法定期間而為訴
    願不受理之決定，抗告人不服提起本件訴訟，請求撤銷訴願決定，相對人應給付
    抗告人新台幣（下同）一、一四六、二四○元及自起訴狀繕本送達翌日起算之法
    定遲延利息。然查，本件相對人已於抗告人九十年一月二十日提起訴願前之八十
    七年四月四日，以屏府農畜字第三四七九九號函，同意抗告人使用在案，為抗告
    人不爭之事實，以行政程序法於當時尚未施行，並無送達當事人始生效力之規定
    ，不論該函送達抗告人之父陳武雄是否合法，惟該行政處分作成已生效力，則相
    對人業已准許抗告人之請求，其再提起訴願或提起行政訴訟，均欠缺權利保護之
    必要。縱認抗告人不知訴願決定存在，依其行為時訴願法第二條第二項規定未於
    法定期間內作為，視同行政處分。依同法第九條第二項規定，應於法定期限經過
    後滿十日之次日起，於三十日內提起訴願，惟因當時並無法定期間之規定，但直
    至抗告人九十年一月二十日提起訴願前，早於八十九年七月一日施行之現行訴願
    法第二條，即首揭條文已有二個月法定期間之規定，惟因行為時訴願法第九條第
    二項刪除，自應適用首揭規定現行法第十四條第一項之規定，否則訴願期間永無
    屆滿，有違法之安定性。本件縱自八十九年七月一日起計算二個月法定期間後，
    經三十日提起訴願期間，亦於八十九年九月三十日屆滿，因當日為星期六，依法
    順延至十月二日上午屆滿，抗告人遲至九十年一月二十日始具狀以相對人未於法
    定期限內依其申請作成授益行政處分，而向行政院農業委員會提起訴願，有訴願
    書附訴願卷足稽，則其提起訴願已逾首揭法定不變期間，自為法所不許。訴願決
    定以其訴願逾期，從程序上予以駁回，核無不合。其起訴為不合法，應予駁回。
    至抗告人起訴求為相對人應給付一、一四六、二四○元，及自起訴狀繕本送達翌
    日起至清償日止計算遲延利息部分，既因抗告人提起撤銷訴訟為不合法，則相對
    人併為請求，亦不合法，而無從准許，應併予駁回。原審裁定理由容有瑕疵，惟
    其結果並無二致，仍應予維持。抗告意旨僅為抗告人主觀法律見解，核無足採，
    應予駁回。
據上論結，本件抗告為無理由，爰依行政訴訟法第二百七十二條、第一百零四條、民
事訴訟法第四百九十二條第一項、第九十五條、第七十八條，裁定如主文。
中　　華　　民　　國　　九十一　　　年　　 十二 　　　月　　　五　　　　日
                    最 高 行 政 法 院  第 四 庭
                                審 判 長 法  官　　　廖　政　雄
                                         法  官　　　趙　永　康
                                         法  官　　　林　清　祥
                                         法  官　　　鍾　耀　光
                                         法  官      姜  仁  脩
右  正  本  證  明  與  原  本  無  異
　　　　　　　　　　　　　　　　　　　　 法院書記官　莊  俊  亨
中　　華　　民　　國　　九十一　　　年　　　十二　　　月　　　五　　　　日
